Inventaris van het archief van de colleges belast met de Hoge Militaire Rechtspraak, 1795-1813 (1818)
Nationaal Archief, Den Haag
Hoge Militaire Rechtspraak
1795-1818
merendeel 1795-1813
J20001
62.80 meter; 283 inventarisnummers.
Normale geschreven en gedrukte documenten, geen bijzondere handschriften.
Nationaal Archief, Den Haag
Comité tot de Zaken van de Marine, 1795-1798
Hoge Krijgsraad wegens de Zeeslag bij Kamperduin op 11 oktober, 1797
Zeekrijgsraad inzake Kapitein Engelbertus Lucas, 1797
Zeekrijgsraad inzake de samenzwering op 's lands schip Utrecht, 1798-1799
Commissie van 's-Lands Advocaten, provisioneel belast met de Administratie der Militaire Justitie, 1798-1799
Commissie van 's-Lands Advocaten, provisioneel belast met de Militaire Justitie bij de Marine, 1799-1802
Hoge Militaire Vierschaar, 1799-1802
Hoge Militaire Vierschaar, 1802-1811
Hoge Militaire Vierschaar in Holland
Hoge Militaire Vierschaar voor het Koninkrijk Holland
Hoge Zeekrijgsraad inzake De Vlieter, 1799-1800
Krijgsraad te Velde in Noord-Holland, 1799
Krijgsraad te Velde bij het Corps d'Armée van Generaal Angereau, 1800-1801
Hoge Zeekrijgsraad inzake de Kapitein ter Zee B. Pletz, 1801
Permanente Krijgsraad te Velde, 1806-1809
Garnizoenskrijgsraad te Emden, 1807-1810
Krijgsraad van het Leger in Spanje, 1808-1809
In de roerige periode van de Bataafse Republiek en de Franse Tijd (1795-1813) is de militaire rechtspraak in handen van vele krijgsraden en andere instanties geweest. Dit archief is opgebouwd uit de archieven van vele van die instanties. Het is opgedeeld in twee delen, te weten Land-en Zeemacht. Onder het gedeelte van de Landmacht vallen onder andere de stukken betreffende de Commissie van Landsadvocaten, de Hoge Militaire Vierschaar en de krijgsraden te velde. Voor het gedeelte van de Zeemacht treft men de archieven van het Comité tot de Zaken van de Marine, de Landsadvocaten voor de Marine zaken en enkele krijgsraden betreffende specifieke incidenten.
Archiefvorming
Geschiedenis van het archiefbeheer
De verwerving van het archief
Het archief is bij Koninklijk Besluit of ministeriële beschikking overgebracht.
2.01
Aanwijzingen voor de gebruiker
Openbaarheidsbeperkingen
Volledig openbaar.
Materiële beperkingen
Aanvraaginstructie
Openbare archiefstukken kunnen online worden aangevraagd en gereserveerd. U kunt dit ook via de terminals in de studiezaal van het Nationaal Archief doen. Om te kunnen reserveren dient u de volgende stappen te volgen:
U maakt een profiel aan op www.gahetna.nl, en logt vervolgens in
Via de archiefinventaris (alleen de beschrijvingen met rode nummers) selecteert u het gewenste archiefstuk door op de knop 'Reserveren' te klikken
In het volgende scherm geeft u aan op welke dag u het archiefstuk wilt inzien
Indien u zich bevindt in de studiezaal en een tafelnummer heeft ontvangen kunt u dit nummer vermelden. Als u geen tafelnummer heeft kunt u tafelnummer 777 laten staan
Vervolgens bevestigt u uw reservering door deze te versturen.
Verwant materiaal
Beschikbaarheid van kopieën
Afgescheiden archiefmateriaal
Inv.nrs. 1 t/m 6 uit de oorspronkelijke toegang zijn overgebracht naar toegang 2.01.14.01; inv.nrs. 149, 151-152?, 155-156
Verwante archieven
Het archief van het Comité te Lande, 1795-1798, maakte oorspronkelijk ook deel uit van dit geheel maar is nu apart te raadplegen onder toegangsnummer 2.01.14.01.
Beschrijving van de series en archiefbestanddelen
- Landmacht, A.
  De nrs 256 - 278 horen onder "A. Landmacht" thuis.
  Voor wat de Landmacht betreft zij verwezen naar: Mr. (Dr.) H.H.A. de Graaff, "De Militair-rechterlijke organisatie en haar verband met de bevelsverhoudingen bij de landmacht 1795-1955", 's Gravenhage 1957 (dissertatie Leiden), meer bepaald de Hoofdstukken II en III, en van Hoofdstuk IV de par. 32.
  Het bestaan van het archief van de in par. 32 bedoelde krijgsraad is deze schrijver eerst na samenstelling van zijn werk gebleken. Het is als laatste nummer van deze inventaris opgenomen, doch foutievelijk geplaatst onder het gedeelte "B. Zeemacht", terwijl het de landmacht betreft!
  - Commissie van Landsadvocaten, 1798 - 1799., A.1
    Het uitvoerend Bewind besloot 19 Februari 1789 (no.20):
    "Geconsidereerd zijnde, dat de ontbinding van het Committé tot de Algemene Zaken van het Bondgenootschap te Lande ten gevolge van het besluit van den 15 Februari 1.1 no. 20 ook de Militaire jurisdictie door hetzelve uitgeoefend, is opgehouden. Zo is na deliberatie besloten:
    Dat 's Lands advocaten zullen worden gelast, gelijk zij gelast worden bij dezen om de militaire Justitie, zo als die door het voornoemd Comité is uitgeoefend te administreren voor die weinige dagen als verlopen kunnen eer in dezen door dit Bewind nader zal zijn voorzien.
    En zal extract dezes gezonden worden aan gen. 's Lands advocaten, de Burgers Mr. L.J. Vitringa, Mr. F.S. Gallé, Mr. P. Sandifort en Mr. J. de Kempenaar."
    Deze zijn pas 26 Sept.1798 no.2 benoemd, daarna zijn de namen ingevuld.
    Hoewel deze commissie slechts "weinige dagen" de lopende zaken zou gaande houden, heeft zij nog bestaan tot op 25 Nov. 1799 het volgende besluit werd genomen:
    "Bij resumptie gedelibereerd zijnde op het 5e point van het Rapport der agenten van Oorlog en Justitie van den 13 Aug. 1.1. welk poinct den 20 d.a.v. no.47 is gehouden in advies, aangaand het opheffen der thans subsisterende commissie van 's Lands advocaten als gelast tot de provisionele administratie der militaire Justitie. En in aanmerking genomen zijnde, dat ingevolge Decreet van het Vertegenwoordigend Lichaam van 21 Sept. 1798, 's Landsadvocaten zijn benoemd ten einde, hangende de deliberatien van dit Lichaam over de rechtspleging in Militaire delicten en overeenkomstig art. 298, 299, 300 en 301 der staatsregeling te vervangen de werkzaamheden van het voormalig Committé tot de Algemeene zaken van het Bondgenootschap te Lande, voor zover hetzelve hetzij bij appel, hetzij ter eerster instantie over militaire delicten cognosceerde, gelijk mede om alle vonnissen van militaire Krijgsraden van welke niet kan worden, of niet is geappelleerd te ap- of improberen even gelijk sulks te voren door het Committé te Lande is geschied, mits zig gemelde 's Lands advocaten in alles zoude gedragen naar de wetten en instructien door het gemelde Committé zijnde geobserveerd.
    Dat voorts door het Vertegenwoordigend Lichaam bij decreet van den 22 Juni 11. is gearresteerd het Reglement van Krijgstucht of Crimineel Wetboek voor de militie van den Staat door het Bewind bij besluit van 8 Sept. 11. no.5 een Hoge Militaire Vierschaar is benoemd en in werking gebracht. Dat dus eindelijk hierdoor komt te vervallen de ingevolge het voorsegde Decreet op 's Lands advocaten provisioneel gedecerneerde Commissie. Is besloten het College van 's Landsadvocaten, te houden voor gedefungeerd, en mitsdien deze van die administratie te ontslaan, zo als zij daarvan ontslagen worden bij deze."
    De laatste vergadering is gehouden 28 November 1799.
    - Notulen der Commissie van 's Lands advocaten als (provisioneel) gequalificeerd tot de administratie der militaire jurisdictie., 1798-1799; 7-8; 2 delen
      - 22 Februari 1798 - 28 December 1798, 7
      - 3 Januari 1799 - 28 November 1799, 8
    - Minuten van uitgaande brieven van de Lands advocaten, van, 23 Februari 1798 tot 31 December 1800; 9; 1 omslag
    - Ingekomen stukken bij de Lands advocaten, 1798-1799; 10-15; 6 omslagen
      - Februari - April 1798, 10
      - Mei - Augustus 1798, 11
      - September - December 1798, 12
      - Januari - April 1799, 13
      - Mei - Juli 1799, 14
      - Augustus - November 1799, 15
    - Diverse stukken, bevattende:, [1798, 1799]; 16; 1 portefeuille
      Interrogatorieven van de Landsadvocaten. 1798-1799.
      Requesten om provisie van justitie 1798-1799.
      Militie.
      In advies gehouden stukken 1798.
      Secrete notulen van 's Lands advocaten betreffende een bij Besluit van het Uitvoerend Bewind van 18 Mei 1798 aan hen gegeven last om den Luitenant generaal Daendels, zich in den nacht van 17 Mei zonder verlof naar Parijs begeven hebben de persoon te dagvaarden.
      Met enige daarbij behoorende stukken. Bij besluit van het Intermediaer bestuur der Bataafsche Republiek ingetrokken en buiten effect gesteld.
    - Requesten om provisie van justitie aan de Lands advocaten 1798-1801. Interrogatorien, 17
    - Stukken betreffende crimineele processen gevoerd voor de Landsadvocaten, Februari 1798-October 1799; 18; 1 omslag
  - Hooge Militaire Vierschaar, 1799-1810., A.2
    De Hooge Militaire Vierschaar is ingesteld bij besluit van het Uitvoerend Bewind, dd. 20 Aug. 1799 no. 47, dat luidt:
    Bij resumptie gedelibereerd zijnde op het rapport der Agenten van Oorlog en Justitie van den 13e dezer maand ingekomen den 15e daaraanvolgende no. 17 en als toen gehouden ten advies, bij welk rapport ter voldoening aan het besluit van den 8 July laatstleden no. 52 en met bijvoeging van drie onderscheidene instructies, respectievelijk voor de Hooge Militaire Vierschaar voor 's lands fiscaal en voor den Griffier van gemelden Vierschaar door voorschreven agenten waren opgegeven derzelver consideratien en advies over de wijze van introductie van het reglement van krijgstucht of Crimineel Wetboek voor de Militie van den Staat.
    Is besloten:
    1e. Aan het vertegenwoordigend Lichaam als noodzakelijk en toereikend voor te dragen om door dezelve (die goed vindende) te worden gearresteerd de navolgende employen en tractementen Concernerende onze Hooge Vierschaar.
    een fiscaal f. 4000,-
    een griffier f. 3000,-
    een drossaard f. 1500,-
    twee of drie klerken tezamen f. 3000,-
    een deurwaarder van de exploiten f 1200,-
    een kamerbewaarder f 800,-
    vier hellebaardiers à f. 800,- f 3200,-
    met bepaling dat alle declaratien van den fiscaal, uitgezonderde alleenlijk die van reis en verteringskosten in officio gemaakt, bij deze organisatie komen te vervallen, wordende de secretaris geauthoriseerd, om eene missive hiertoe te concipieeren.
    2e. de bovengemelde concept instructies met eenige daarin gemaakte veranderingen te arresteeren, gelijk dezelve hierna volgende zijn geinsereerd.
    Volgt instructie voor de Hooge Militaire Vierschaar.
    Instructie voor 's lands Fiscaal.
    Instructie voor den griffier van de Hooge Militaire Vierschaar.
    Besluit van het Uitvoerend Bewind 8 September 1799, no.5 werden tot leden van de Hooge Militaire Vierschaar benoemd:
    G.C. van Till, Luitenant Colonel van het 3e battaillon der eerste halve brigade
    I. Zeebis, Luitenant Colonel van het derde bataillon van de zevende halve brigade
    A.Montanus, Luitenant Colonel van het 1e battaillon der tweede halve brigade
    E.L. Storm van 's Gravesande, Luitenant Colonel van het eerste regiment cavallerie
    en voorts tot griffier van gemelde Hooge Militaire Vierschaar de burger P.C. Hagen.
    Besluit Uitvoerend Bewind 12 September 1799 no. 34 alsnog benoemd tot 's lands fiscaal bij de Hooge Militaire Vierschaar Mr. J.W.H. Conrady.
    8 October 1799 no.21 mits de ongesteldheid van het lid Storm van 's Gravesande geassumeerd de Majoor de Quay
    9 December no. 44 werd besloten over te nemen de nog onafgedane zaken bij 's lands advocaten om bij de Vierschaar af te doen, de stukken overnemen en stellen in handen van den fiscaal Conrady
    1 September 1800 no. 47 werd Luitenant Colonel Pacque, van de vierde halve brigade en
    Luitenant Kolonel 1e Batt. 6e halve brigade Jaussaud de Vedelin, tot leden in plaats van de aftredenden Colonel Lambrechts en Luitenant Colonel van Till benoemd en
    14 augustus 1800 no.25 I. Blok aangesteld tot assistent van den Advocaat fiscaal Conrady.
    25 April 1801 no.42 c werd het Mauritshuis aan de Hooge Militaire Vierschaar afgestaan.
    10 Augustus 1801 no. 72 zijn afgetreden de leden E.L. Storm van 's Gravesande, I. Zeebis, A. Montanus en in hunne plaats benoemd:
    C.L. Cras, Colonel 5e halve brigade
    O.Z. van Sandick, Luitenant Colonel 3e Batt., 5e halve brigade
    B.H. van der Wijck, Luitenant Colonel 2e Regt. Cavallerie.
    7 September 1801 no.11: C.L. Cras, Colonel, is op verzoek ontslagen en de vervulling der vacature in advies gehouden.
    Voor eerst. Dat van den inhoud der voormelde Instructie, mitsgaders van den dag der hierna te melden installatie der Hooge Militaire Vierschaar aan den Volke zal worden kennis gegeven bij de publicatie te vinden in het reglement der publicatien L.D. No. 46.
    Ten tweede. De tractementen te regelen:
    advocaten fiscaals ieder f. 5000,-
    secretaris f 3000,-
    griffier f. 2500,-
    Ten derde.
    Te benoemen President en Leden.
    President werd Mr.L.J. Vitringa, advocaat in Den Haag
    Leden:
    Jan Ernst van Raders, vice admiraal
    Adolph Hendrik van Rechteren, Generaal Majoor
    Mr. F.H. Morees, advocaat te Amsterdam
    Joan van Woensel, Schout bij nacht
    Mr. F.H. Raeber, Lid van het departementaal gerechtshof van het voormalig departement van den Ouden IJssel te Campen
    O.Z. van Sandick, Luitenant Colonel
    Anastasius Jacobus van Halm, extra-ordinaris capitein te Leerdam.
    Mr. G. Costerus, Lid van het Gerechtshof van het voormalig gewest Gelderland
    Cornelis Bijl, Capitein ter zee
    J.A. Pijman, Capitein ter zee.
    Tot advocaat fiscaal over 's lands zeemagt:
    Mr. I.G. van Oldenbarneveld, genaamd Tulling
    Tot advocaat fiscaal over 's lands militaire magt te lande:
    J.W.H. Conradi.
    Tot secretaris: P.C. Hagen.
    Tot griffier: P.P. du Cloux
    Personeel etc.
    In het personeel kwamen de volgende wijzigingen:
    15 April 1803 no.17a Advocaat fiscaal Mr.J.G. van Oldenbarneveld, genaamd Tulling, overleden. Mr. J.W.H. Conrady benoemd tot provisioneele waarneming.
    21 July 1803 no.12, Mr. P.I. de Fremerij als fiscaal voor de Marine benoemd.
    3 October 1803 no.44 in plaats van Mr. F.H. Raeber aangesteld tot Lid Mr. W.H.Droghorn (wonende te Ootmarsum)
    21 December 1804 no.10 Secretaris P.C. Hagen, overleden, Koninkl, Besl. 12 Mei 1807 no.2 in zijne plaats benoemd de auditeur Mollerus.
    Kennisgeving overlijden medelid van Rechteren.
    Kon.Besl. 13 December 1806 no.4, het Mauritshuis ingevolge besluit van 22 November 1806 no.1, evacueeren om plaats te maken voor de Kon. Bibliotheek, bij provisie een ander lokaal worden aangewezen binnen de residentie.
    Koninklijk decreet 2 Maart 1807, no. 37:
    Generaal Boecop in plaats van v. Rechteren, overleden
    Generaal Broux in plaats van Generaal Lewe, overleden
    Colonel Gewijzen in plaats van Colonel Sandick benoemd tot Commandant der Mil.school te Hondsholredijk.
    Koninklijk Besluit 18 Maart 1807, J.S. Haringman, benoemd tot lid in plaats van A.J. van Halm (in 1803 overleden).
    Koninklijk Besluit 13 Juny 1809, no. 1, Mr. F.H. Raeber, lid in plaats van Mr. F. H. Moorrees.
    Kon. Besluit 28 Juny 1810, no.17, L.J. Vitringa, president overleden, voorstel remplacering of suppressie post.
    Instructie van de Hooge Militaire Vierschaar, gearresteerd bij publicatie van het Staatsbewind van 25 Juni 1802. Art. 98.
    Alle de sententien, door deze Vierschaar te wijzen zullen, alvorens te worden gepronuncieerd of geëxecuteerd, ter ap- of improbatie moeten worden gezonden aan het Staatsbewind, hetwelk verpligt zal zijn, daarop binnen den tijd van agt dagen na de receptie te disponeeren, bij gebreke waarvan de voorzegde sententien zullen worden gehouden voor goedgekeurd.
    De improbatie der voorzegde sententien, door het Staatsbewind, zal nimmer die uitwerking hebben, dat de daarbij opgelegde straffen door het Staatsbewind verminderd, verzwaard of zelfs veranderd worden, maar alleenlijk kunnen tendeeren tot vernietiging der sententie of zelfs van de plaats gehad hebbende procedures, met last aan de Vierschaar, om van nieuws af aan te sententieeren, of wel de geheele zaak te beginnen en daarin recht te spreken zoals in goede justitie zal bevonden worden te behooren, ten welken einde het Staatsbewind, ingevalle van improbatie, zal gehouden zijn de redenen van dien, in deszelfs besluit, volkomen te omschrijven en detailleeren.
    Ingevalle het Staatsbewind van oordeel mogt zijn, dat de geimprobeerde sententien dezer Vierschaar ten tweede male behoorden te worden afgekeurd, zal door hetzelve provisioneel alleen de executie worden gesurcheerd en aan de Wetgevende vergadering zoodanig voorstel doen tot verzwaring, vermindering of verandering der straf, of tot cassatie der sententien of zelfs van het geheele proces, als raadzaam zal worden geoordeeld, waarop alsdan door de Wetgevende vergadering, na te hebben ingenomen het advies van het Hoog Nationaal gerechtshof, zal worden gedisponeerd.
    De zaken alzoo haar volkomen beslag bekomen hebbende, of ook de voormelde sententien bij de eerste of tweede inzending, door het Staatsbewind geapprobeerd zijnde, zullen hebben kracht van arrest en uiterlijk binnen veertien dagen, na de pronunciatie worden ter executie gelegd.
    De instructien voor de advocaat fiscaal van 's lands zeemacht, de advocaat fiscaal van 's lands militaire macht en de griffier en secretaris der Hooge Militaire Vierschaar werden 8 November 1802 no.43, door het Staatsbewind gearresteerd en het reglement voor de klerken en de kamerbewaarders 8 November 1802 no.44, gearresteerd.
    8 Februari 1803, no. 28 is besloten:
    1e.
    Voor de beide provoosten generaal bij de Hooge Militaire Vierschaar overeenkomstig het hiervoren aangehaald 12e art. harer instructie te arresteeren zooals gearresteerd worden bij deze, de instructien invoegen dezelve hierna volgende Sub A en B respectievelijk zijn geinsereerd.
    A. Instructie voor den provoost generaal van 's lands zeemagt
    B. Instructie voor den Provoost generaal van de Militie te lande der Bataafsche Republiek.
    2e.
    De tractementen voor den oudsten f 1500,-, voor den tweeden f. 1000.-, doch jaarlijks bij omwisseling aangesteld tot Provoost Generaal van 's lands zeemagt de burger A. Anthonisen.
    4e. De benoeming van provoost generaal bij de militie te lande in advies Anthonissen bij provisie waarnemer.
    7e. De Hellebaardiers toegestaan een tractement jaarlijks van f. 600.-.
    Notulen Hooge Vierschaar 18 Juli 1805, folio vo.
    Gehoord de communicatie van den President dat de Algemeene secretaris van Staat hem hadde geïnformeerd dat Zijne Excellentie denheere Raadpensionaris geen gebruik zoude maken van het regt van ap- of improbatie der sententien door den Vierschaar gewezen en dat wanneer er acht dagen na de inzending der sententien waren verloopen, dezelve alsdan zouden kunnen worden gepronuncieerd. Is den President voor deze communicatie bedankt en de insertie daarvan geresolveerd.
    Folio 31 vo. Dezelfde vergadering.
    Gelezen een extract uit het register der Staatsbesluiten van de Bataafsche republiek van de Bataafse republiek van den 13e July l.l. luidende:
    "dat gelezen het rapport van den Staatsraad van den 8e te voren gerequireerd op eene missieve van deze Vierschaar van den 18e tevoren, houdende bedenkingen met opzigt tot hunne instructie, en tevens met bijvoeging van eenige consideratien, verzogt hebbende, dat mogte werden beslist, of zij al dan niet gehouden zijn de gevelde sententien, alvorende dezelve worden gepronuncieerd en ter executie gelegd, ter ap- of improbatie in te zenden, en eindelijk een breedvoerig verslag suppediteerende van de naar hun inzien al te groote gestrengheid van het tegenwoordig existerend Wetboek vervat in de publicatie van 26 Juny 1799 en ampliatie van 29 April 1801 no.5 was besloten de opgemelde stukken met bijvoeging der missives en bijlagen van de Hooge Militaire Vierschaar, in de notulen van het Bewind van den 26e Maart 1805 no.63 en van den 29e April daaraan no. 43 vermeld aan den Staatsraad terug te zenden, ten einde nader en zoo noodig na de Hooge Militaire Vierschaar te hebben gehoord, te dienen van consideratien en advies omtrent de veranderingen welke welke zoo in de instructien van de Hooge Militaire Vierschaar als in het reglement van Krijgstucht in Crimineel Wetboek voor de Militie van deze Staat behooren te worden gemaakt, met last aan de Hooge Militaire Vierschaar om inmiddels op den ouden voet voort te gaan met het inden der gevelde sententien.
    Is goedgevonden hetzelve aan te nemen voor informatie.
    Koninklijk decreet van 3 November 1806 no. 2.
    Louis Napoléon par la grâce de Dieu et la Constitution du Royaume de Hollande, lu le rapport de notre ministre de la justice et de la police,
    Avons arrêté et arrêtons ce que suit,
    art.1.
    A l'avenir le Haut Tribunal Militaire sera tenu d'envoyer à notre ministre de la Justice et de la Police et de lui donner connaisance de toutes les sentences qui doivent être soumis à notre approbation, afin qu'il puisse être à Même d'y joindre et de nous faire parvenir les diverses considération que la nature des affaires et les règles de la Justice pourraient lui suggérer et nécessiter.
    art.2.
    Notre ministre de la Justice et de la Police est chargé de l'exécution du present arrêté.
    Donné au quartier général de Vasboury le 3 Novembre 1806.
    w.g. Louis.
    Koninklijk decreet van 13 January 1808 no. 2.
    Willende zooveel mogelijk wegnemen het nadeel, hetwelk uit eene vertraagde executie van doodvonissen bij den krijgsraad der armee te velde, zoude kunne voortvloeyen. Hebben wij gedecreteerd en decreteeren:
    Art. 1.
    De krijgsraad te velde een misdadiger ter dood veroordeeld hebbende, zal in de eerste plaats moeten beoordeelen of er eene volstrekte noodzakelijkheid plaats heeft, dat het vonnis zonder uitstel ter executie worde gelegd, en zulks vermeenende verpligt zijn daarvan aan den opperbevelhebber met overzending van alle de processtukken en bijvoeging van dezelve schriftelijke consideratien kennis te geven. De opperbevelhebber zal na examen dier stukken en consideratien, de redenen voor eene dadelijke executie gegrond vindende, daartoe zonder eenig delai, de noodige order geven, doch geen genoegzamen grond voor eene dadelijke executie van het doodvonnis vindende alsdan verplicht zijn de processale stukken, benevens de consideratien van den krijgsraad en de zijne, aan den Minister van oorlog in te zenden ten einde aan ons ter nadere dispositie te worden aangeboden.
    Art. 2.
    Onze Ministers van Oorlog en van Justitie en Politie zijn belast met de executie van het tegenwoordig decreet.
    Gegeven te Utrecht den 13 Januari van het jaar 1808 en van onze regering het derde.
    get. Lodewijk.
    De afwikkeling der nog aanhangige zaken had plaats volgens het besluit van 21 Sprokkelmaand 1811 no.3. De Gouverneur Generaal ontfangen hebbende een advies van de Hooge Militaire Vierschaar van den 19e dezer daarbij de noodige orders omtrent de twee navolgende punten verzoekende:
    1e Op welke wijze de zaken bij de ophanden zijnde ontbinding dier Vierschaar nog bij dezelve mogten aanhangig wezen zullen moeten getermineerd worden.
    2e welke maatregelen moeten genomen worden ten aanzien van de overgave der Archieven van dezelve Vierschaar. Heeft besloten de Hooge Militaire Vierschaar te kennen te geven zooals geschiedt bij dezen, dat de functies van dezelve Vierschaar op het oogenblik van de installatie van het keizerrijk Hof zullen cesseren, dat de griffier bij gemelde Vierschaar de charters en verdere documenten tot dezelve behorende behoorlijk zal moeten surveilleren, zullende de prefect van het Departement de Monden van de Maas eene inventaris van dezelve doen opmaken en vervolgens den griffier van een en ander dechargeren. 8 Mei 1804 no.24 werd besloten de overgelegde concept instructien van den cipier van het zoogenaamd Provoosthuis, van de Generaliteit, met de daarin gemaakte veranderingen te approobeeren, zooals geschied bij dezen.
    - Minuut notulen van de Hooge Militaire Vierschaar, 5 October 1799 tot 31 December 1810; 19-27; 9 pakken
      - 5 October 1799 - 31 December 1800, 19
      - 1801, 1802, 20
      - 1803, 21